【裁判字號】    97,訴,594
【裁判日期】    970620
【裁判案由】    毒品危害防制條例
【裁判全文】
臺灣臺北地方法院刑事判決               97年度訴字第594號
    公  訴  人  臺灣臺北地方法院檢察署檢察官
    被      告  甲○○
上列被告因違反毒品危害防制條例案件，經檢察官提起公訴（九
十七年度毒偵字第八九三號），因被告於準備程序中就犯罪事實
為有罪陳述，經合議庭裁定依簡式審判程序審理，本院判決如下
：
    主  文
甲○○施用第一級毒品，累犯，處有期徒刑拾月，扣案之第一級
毒品海洛因壹小包（淨重零點參捌公克）沒收銷燬，包裝第一級
毒品海洛因之包裝袋壹個（淨重零點貳公克）沒收；又施用第二
級毒品，累犯，處有期徒刑捌月；應執行有期徒刑壹年肆月，扣
案之第一級毒品海洛因壹小包（淨重零點參捌公克）沒收銷燬，
包裝第一級毒品海洛因之包裝袋壹個（淨重零點貳公克）沒收。
    事  實
一、甲○○於民國九十一年間因施用第二級毒品案件，經臺灣板
    橋地方法院以九十一年度毒聲字第三五七八號裁定觀察、勒
    戒後，認無繼續施用毒品之傾向，於九十一年十一月十九日
    出所，經臺灣板橋地方法院檢察署檢察官於同日以九十一年
    度毒偵字第三七九六號為不起訴處分確定（以上不構成累犯
    ）。又甲○○(1)於九十二年間因施用第一級、第二級毒品案
    件，經臺灣臺北地方法院檢察署檢察官聲請強制戒治及起訴
    ，嗣經本院於九十二年五月二十一日以九十二年度毒聲字第
    九五○號裁定強制戒治，於九十三年一月九日出所，及經本
    院於九十二年十月三日以九十二年度訴字第八一五號分別判
    處有期徒刑九月、五月確定；(2)於九十年間因持有第一級毒
    品案件，經臺灣板橋地方法院檢察署檢察官聲請簡易判決處
    刑，嗣經臺灣板橋地方法院於九十二年十月三十一日以九十
    二年度簡字第三○○四號判處有期徒刑二月確定；(3)於九十
    二年間因偽造文書案件，經臺灣板橋地方法院檢察署檢察官
    聲請簡易判決處刑，嗣經臺灣板橋地方法院於九十二年十一
    月二十日以九十二年度簡字第三三二三號判處有期徒刑三月
    確定；(4)上開案件經臺灣板橋地方法院以九十三年度聲字第
    四九四號裁定應執行有期徒刑一年六月，自九十三年一月九
    日起算刑期，於九十四年二月二日縮短刑期假釋出監，並付
    保護管束，於九十四年四月二十日縮刑期滿未經撤銷假釋，
    視為執行完畢（以上構成累犯）。
二、詎甲○○仍不知悔改，分別基於施用第一級毒品海洛因、第
    二級毒品甲基安非他命之犯意，在不詳地點，於九十七年二
    月二十日二十一時四十五分為警採尿前回溯二十六小時內之
    某時（應扣除為警查獲後至採尿之時間），以吸食含毒香煙
    之方式，施用第一級海洛因一次，及於九十七年二月二十日
    二十一時四十五分為警採尿前回溯九十六小時內之某時（應
    扣除為警查獲後至採尿之時間），以置放在玻璃球內燒烤吸
    食煙霧之方式，施用第二級毒品甲基安非他命一次，嗣於九
    十七年二月二十日十七時許，為警在臺北縣新店市○○路四
    十七號前查獲，並扣得甲○○所有預備供施用之第一級毒品
    海洛因一包（海洛因淨重○點三八公克、包裝袋淨重○點二
    公克）。
三、案經臺北縣政府警察局新店分局報告臺灣臺北地方法院檢察
    署檢察官偵查起訴。
    理  由
一、訊據被告甲○○於審理中坦承確有施用第一、二級毒品之犯
    行（見本院九十七年六月五日審理筆錄），又被告為警查獲
    後所採集之尿液檢體，經送驗以「ＥＩＡ酵素免疫分析法」
    初步檢驗，再以「ＧＣ／ＭＳ氣相層析／質譜儀法」確認檢
    驗結果，呈鴉片類、甲基安非他命類藥物陽性反應，有臺灣
    檢驗科技股份有限公司九十七年三月十一日濫用藥物檢驗報
    告一紙附卷可稽（見偵查卷第五四頁），再扣案之白色粉末
    一包經鑑驗結果，含第一級毒品海洛因成份，亦有臺北縣政
    府警察局新店分局查獲涉嫌毒品危害防制條例案件毒品初步
    鑑驗報告單一紙在卷可考（見偵查卷第二一頁）；另按以氣
    相層析質譜儀之方法作藥物及其代謝產物之定性及定量分析
    檢驗者，幾乎不會有偽陽性反應產生，亦即如尿液中未含有
    煙毒之反應者，即不可能產生因藥物所引起之偽陽性反應；
    而人體施用海洛因後，平均尿液可檢驗出嗎啡陽性反應之時
    限為二十六小時；尿液中呈安非他命類陽性反應者，推算吸
    食時間距採集時間，最長可能不會超過四日等情，分據行政
    院國軍退除役官兵輔導委員會榮民總醫院八十三年四月七日
    （八三）北總內字第○三○五九號、行政院衛生署八十一年
    九月八日（八一）藥檢一字第八一一一四八八五號、行政院
    衛生署藥物食品檢驗局八十一年二月八日（八一）藥檢一字
    第一一五六號函示醫學上之專門意見在案；此外，並有扣案
    之第一級毒品海洛因一包（海洛因淨重○點三八公克、包裝
    袋淨重○點二公克）可憑，足認被告於審理中自白施用第一
    、二級毒品為真實。又被告前於九十一年間因施用第二級毒
    品案件，經臺灣板橋地方法院以九十一年度毒聲字第三五七
    八號裁定觀察、勒戒後，認無繼續施用毒品之傾向，於九十
    一年十一月十九日出所，經臺灣板橋地方法院檢察署檢察官
    於同日以九十一年度毒偵字第三七九六號為不起訴處分確定
    ；又於九十二年間因施用第一級、第二級毒品案件，經臺灣
    臺北地方法院檢察署檢察官聲請強制戒治，嗣經本院於九十
    二年五月二十一日以九十二年度毒聲字第九五○號裁定強制
    戒治，於九十三年一月九日出所等情，有臺灣高等法院被告
    前案紀錄表一份在卷可參，是被告前因施用毒品案件，經送
    觀察、勒戒及強制戒治執行完畢釋放後，五年內再犯本件施
    用毒品之犯罪，事證明確。至被告於審理中另供稱：伊施用
    海洛因是以吸食含毒香煙之方式，施用甲基安非他命是以置
    放在玻璃球內燒烤吸食煙霧之方式，但如果兩種毒品都有施
    用就會一起放在玻璃球內燒烤吸食，本件伊應該是將兩種毒
    品一起放在玻璃球內燒烤吸食云云，惟查被告於本件九十七
    年二月二十日為警查獲時即明確供稱：本件伊施用海洛因的
    方式是將些許海洛因摻在香煙裡頭，然後點燃香煙，使海洛
    因與香煙一起燃燒產生白煙，吸食其白煙等語（見偵查卷第
    八頁），並非供稱係置放在玻璃球內與甲基安非他命一起燒
    烤吸食，被告於審理中所供關於施用方式之詞顯屬記憶有誤
    ，應認本件被告係分別施用第一、二級毒品無疑。綜上，本
    件犯罪事證明確，應依法論科。
二、按海洛因、甲基安非他命分屬毒品危害防制條例第二條第二
    項第一款、第二款所規定之第一級、第二級毒品。核被告所
    為，係犯毒品危害防制條例第十條第一項之施用第一級毒品
    罪，及同條第二項之施用第二級毒品罪，被告因施用第一級
    、第二級毒品而持有第一級、第二級毒品之低度行為，應分
    別為施用之高度行為所吸收，均不另論罪。被告所犯前開二
    罪間，犯意各別，行為互殊，應予分論併罰。又被告前(1)於
    九十二年間因施用第一級、第二級毒品案件，經臺灣臺北地
    方法院檢察署檢察官聲請強制戒治及起訴，嗣經本院於九十
    二年五月二十一日以九十二年度毒聲字第九五○號裁定強制
    戒治，於九十三年一月九日出所，及經本院於九十二年十月
    三日以九十二年度訴字第八一五號分別判處有期徒刑九月、
    五月確定；(2)於九十年間因持有第一級毒品案件，經臺灣板
    橋地方法院檢察署檢察官聲請簡易判決處刑，嗣經臺灣板橋
    地方法院於九十二年十月三十一日以九十二年度簡字第三○
    ○四號判處有期徒刑二月確定；(3)於九十二年間因偽造文書
    案件，經臺灣板橋地方法院檢察署檢察官聲請簡易判決處刑
    ，嗣經臺灣板橋地方法院於九十二年十一月二十日以九十二
    年度簡字第三三二三號判處有期徒刑三月確定；(4)上開案件
    經臺灣板橋地方法院以九十三年度聲字第四九四號裁定應執
    行有期徒刑一年六月，自九十三年一月九日起算刑期，於九
    十四年二月二日縮短刑期假釋出監，並付保護管束，於九十
    四年四月二十日縮刑期滿未經撤銷假釋，視為執行完畢等情
    ，有臺灣高等法院被告前案紀錄表在卷可參，其於五年以內
    故意再犯本件有期徒刑以上之罪，為累犯，應依刑法第四十
    七條第一項之規定，加重其刑。爰審酌被告施用毒品，對個
    人身心戕害甚鉅，且前已有如事實欄所述多次施用毒品前案
    ，竟仍再犯本件施用第一級、第二級毒品犯行，足見未決心
    改過，惟念其犯罪後於審理中坦承犯行不諱，自承悔意，暨
    被告之生活狀況、品行、智識程度等一切情狀，分別量處如
    主文所示之刑，並定其應執行之刑，以資懲戒。末查扣案之
    第一級毒品海洛因一包（淨重○點三八公克），為查獲之第
    一級毒品，爰依毒品危害防制條例第十八條第一項前段規定
    ，宣告沒收銷燬；又包裝上開海洛因之包裝袋一個（淨重○
    點二公克），有防止毒品裸露、逸出及潮濕之功用，並便於
    攜帶使用，為被告所有而預備供其施用毒品犯罪所用之物，
    業經被告自承在案，爰均依刑法第三十八條第一項第二款規
    定，宣告沒收。
據上論斷，應依刑事訴訟法第二百七十三條之一第一項、第二百
九十九條第一項前段，毒品危害防制條例第十條第一項、第二項
、第十八條第一項前段，刑法第十一條前段、第四十七條第一項
、第五十一條第五款、第三十八條第一項第二款，判決如主文。
本案經檢察官鄧巧羚到庭執行職務
中    華    民    國  九十七  年    六    月    二十  日
                      刑事第八庭  法  官  孫  曉  青
上正本證明與原本無異。
如不服本判決應於送達後十日內向本院提出上訴狀。
                                  書記官  郭  錦  賢
中    華    民    國  九十七  年    六    月    二十  日
附錄本案論罪科刑法條全文
毒品危害防制條例第十條
施用第一級毒品者，處六月以上五年以下有期徒刑。
施用第二級毒品者，處三年以下有期徒刑。


司法院資訊處製作；財團法人民間司法改革基金會備份。
